# “”关于销售设备时存在安装调试付款节点，如何确认收入“”

提问人：在路上 on 时间：2023-03-20 15:46:29
1 、公司与客户签订的合同通常有两种付款模式，
第一种：预付30%、到货30%、安装调试30%，质保10%；
第二种：预付30%、到货50%、安装调试10%，质保10%；
目前公司签订的这部分合同对于验收的地方并未提及安调验收，只说了到货验收，但是付款节点中有安装调试验收款，（公司不负责安装调试，安装调试均由客户自行负责）针对这部分情况是否可以按照到货就确认收入呢？还是根据付款节点按照调试验收合格确认收入。目前从到货到安装调试跨度时间为4-6个月，会严重影响收入的确认。

回答人：chenyiwei
如果本企业不负责安装调试，由客户自行安装调试，则为何要将安装调试设定为一个重要付款节点？且在第一种情况下该节点的付款比例高达30%？
在安装调试过程中，本公司虽然不负责具体的安装工作，但是否需提供重大的技术支持服务，包括安装调试方案的具体细化和技术指导等？在这一阶段，本企业预计需发生的工作量和成本是否重大？根据以往经验，安装调试不成功需要重大返工的可能性有多大？

提问人：在路上 on 时间：2023-03-23 19:02:28
陈老师好：
第一、安装调试设定为一个重要的付款节点主要原因系公司的客户都是大型的投资项目，怕提供的设备出现问题，所以有一个安装调试的一个节点。
第二、安装调试过程中部分需要提供技术指导，但是此阶段无需发生大的工作量和成本；安装调试不成功目前企业尚未发生。
第三：公司的产品属于定制化，这个是否可以作为我将安装调试作为收入确认的依据之一呢？并且按照收入控制权转移的解释“企业就该商品享有现时收款权利，即客户就该商品负有现时付款义务”是否可以作为解释的理由呢？因为安装调试款占的比例确实过高了。

回答人：chenyiwei
因为是定制化产品，可能表明后续安装调试环节的不确定性较大，这一点与成熟的标准化产品不同。基于谨慎考虑，建议在安装调试完成后才能确认设备销售收入。